-paradigm: connect_verbs-I
 -flex: .<.>
  gramm:
 paradigm: Aspect-I
 paradigm: Infinitive-I
 paradigm: Verb-pres-I-positive
 paradigm: Verb-past-I-positive
 paradigm: Verb-future-I-positive
 paradigm: Verb-pres-I-negative
 paradigm: Verb-I-negative
 paradigm: Verb-subj-I
 paradigm: Converbs-I
 paradigm: Evidentiality-I
 paradigm: Participles-I
 paradigm: Participles-neg-I
 paradigm: Verb-imp-I

-paradigm: connect_verbs-I-soft
 -flex: .<.>
  gramm:
 paradigm: Aspect-I-soft
 paradigm: Infinitive-I-soft
 paradigm: Verb-pres-I-positive-soft
 paradigm: Verb-past-I-positive-soft
 paradigm: Verb-future-I-positive-soft
 paradigm: Verb-pres-I-negative-soft
 paradigm: Verb-I-negative-soft
 paradigm: Verb-subj-I-soft
 paradigm: Converbs-I-soft
 paradigm: Evidentiality-I-soft
 paradigm: Participles-I-soft
 paradigm: Participles-neg-I-soft
 paradigm: Verb-imp-I-soft

-paradigm: connect_verbs-II
 -flex: .<.>
  gramm:
 paradigm: Aspect-II
 paradigm: Infinitive-II
 paradigm: Verb-pres-II-positive
 paradigm: Verb-past-II-positive
 paradigm: Verb-future-II-positive
 paradigm: Verb-pres-II-negative
 paradigm: Verb-II-negative
 paradigm: Verb-subj-II
 paradigm: Converbs-II
 paradigm: Evidentiality-II
 paradigm: Converbs-II
 paradigm: Participles-II
 paradigm: Participles-neg-II
 paradigm: Verb-imp-II


-paradigm: connect_adjectives
 -flex: .<.>
  gram:
 paradigm: Adjectives_Pl
 paradigm: Adjectives_Pl_intens
 paradigm: Comparative

-paradigm: connect_adverbs
 -flex: .<.>
  gram:
 paradigm: Comparative
 paradigm: Empty




-paradigm: Noun-num-vowel
 -flex: .<.>
  gramm: sg
 -flex: .ос<.>
  gramm: pl
 paradigm: Noun-case
 paradigm: Noun-case-poss-1,sg
 paradigm: Noun-case-poss-2,sg
 paradigm: Noun-case-poss-3,sg
 paradigm: Noun-case-poss-1,pl
 paradigm: Noun-case-poss-2,pl
 paradigm: Noun-case-poss-3,pl

-paradigm: Noun-num-consonant
 -flex: .<.>
  gramm: sg
 -flex: .ъёс<.>
  gramm: pl
 paradigm: Noun-case
 paradigm: Noun-case-poss-1,sg
 paradigm: Noun-case-poss-2,sg
 paradigm: Noun-case-poss-3,sg
 paradigm: Noun-case-poss-1,pl
 paradigm: Noun-case-poss-2,pl
 paradigm: Noun-case-poss-3,pl

-paradigm: Noun-num-soft
 -flex: .<.>
  gramm: sg
  paradigm: Noun-case-soft
  paradigm: Noun-case-poss-1,sg-soft
  paradigm: Noun-case-poss-2,sg-soft
  paradigm: Noun-case-poss-3,sg-soft
  paradigm: Noun-case-poss-1,pl-soft
  paradigm: Noun-case-poss-2,pl-soft
  paradigm: Noun-case-poss-3,pl-soft
 -flex: .ьёс<.>
  gramm: pl
  paradigm: Noun-case
  paradigm: Noun-case-poss-1,sg
  paradigm: Noun-case-poss-2,sg
  paradigm: Noun-case-poss-3,sg
  paradigm: Noun-case-poss-1,pl
  paradigm: Noun-case-poss-2,pl
  paradigm: Noun-case-poss-3,pl

-paradigm: Noun-num-j
 -flex: .<.>
  gramm: sg
  paradigm: Noun-case-j
  paradigm: Noun-case-poss-1,sg-j
  paradigm: Noun-case-poss-2,sg-j
  paradigm: Noun-case-poss-3,sg-j
  paradigm: Noun-case-poss-1,pl-j
  paradigm: Noun-case-poss-2,pl-j
  paradigm: Noun-case-poss-3,pl-j
 -flex: .йьёс<.>
  gramm: pl
  paradigm: Noun-case
  paradigm: Noun-case-poss-1,sg
  paradigm: Noun-case-poss-2,sg
  paradigm: Noun-case-poss-3,sg
  paradigm: Noun-case-poss-1,pl
  paradigm: Noun-case-poss-2,pl
  paradigm: Noun-case-poss-3,pl

-paradigm: Noun-num-ija
 -flex: .<.>
  gramm: sg
  paradigm: Noun-case-ija
  paradigm: Noun-case-poss-1,sg
  paradigm: Noun-case-poss-2,sg
  paradigm: Noun-case-poss-3,sg
  paradigm: Noun-case-poss-1,pl
  paradigm: Noun-case-poss-2,pl
  paradigm: Noun-case-poss-3,pl
 -flex: .ос<.>
  gramm: pl
  paradigm: Noun-case
  paradigm: Noun-case-poss-1,sg
  paradigm: Noun-case-poss-2,sg
  paradigm: Noun-case-poss-3,sg
  paradigm: Noun-case-poss-1,pl
  paradigm: Noun-case-poss-2,pl
  paradigm: Noun-case-poss-3,pl
   
-paradigm: Noun-case
 -flex: .
  gramm: nom
 -flex: .эз//.ыз
  gramm: acc
 -flex: .ез
  gramm: acc
  regex-prev: ^.*[бвгжӝйкпрфхцчӵаеёиӥоӧуыэюя][<>.]*$
 -flex: .ты
  gramm: acc
  regex-gramm: ^.*pl.*$
 -flex: .лэн
  gramm: gen
 -flex: .лэсь
  gramm: abl
 -flex: .лы
  gramm: dat
 -flex: .эн//.ын
  gramm: ins
 -flex: .ен
  gramm: ins
  regex-prev: ^.*[бвгжӝйкпрфхцчӵаеёиӥоӧуыэюя][<>.]*$
 -flex: .тэк
  gramm: car
 -flex: .я//.ъя
  gramm: adv
 -flex: .ын
  gramm: ine
 -flex: .э//.ы
  gramm: ill
 -flex: .е
  gramm: ill
  regex-prev: ^.*[бвгжӝйкпрфхцчӵаеёиӥоӧуыэюя][<>.]*$
 -flex: .ысь
  gramm: el
 -flex: .ысен
  gramm: egr
 -flex: .озь
  gramm: term
 -flex: .этӥ//.ытӥ//.тӥ
  gramm: prol
 -flex: .етӥ
  gramm: prol
  regex-prev: ^.*[бвгжӝйкпрфхцчӵаеёиӥоӧуыэюя][<>.]*$
 -flex: .лань
  gramm: app

-paradigm: Noun-case-soft
 -flex: .ь
  gramm: nom
 -flex: .ез//.ьыз
  gramm: acc
 -flex: .ьлэн
  gramm: gen
 -flex: .ьлэсь
  gramm: abl
 -flex: .ьлы
  gramm: dat
 -flex: .ен//.ьын
  gramm: ins
 -flex: .ьтэк
  gramm: car
 -flex: .ья
  gramm: adv
 -flex: .ьын
  gramm: ine
 -flex: .е//.ьы
  gramm: ill
 -flex: .ьысь
  gramm: el
 -flex: .ьысен
  gramm: egr
 -flex: .ёзь
  gramm: term
 -flex: .етӥ//.ьытӥ//.ьтӥ
  gramm: prol
 -flex: .ьлань
  gramm: app

-paradigm: Noun-case-j
 -flex: .й
  gramm: nom
 -flex: .ез//.йез//.йыз
  gramm: acc
 -flex: .йлэн
  gramm: gen
 -flex: .йлэсь
  gramm: abl
 -flex: .йлы
  gramm: dat
 -flex: .ен//.йен
  gramm: ins
 -flex: .йтэк
  gramm: car
 -flex: .я//.йя
  gramm: adv
 -flex: .йын
  gramm: ine
 -flex: .е//.йе//.йы
  gramm: ill
 -flex: .йысь
  gramm: el
 -flex: .йысен
  gramm: egr
 -flex: .ёзь//.йёзь
  gramm: term
 -flex: .етӥ//.йетӥ//.йытӥ//.йтӥ
  gramm: prol
 -flex: .йлань
  gramm: app

-paradigm: Noun-case-ija
 -flex: .я
  gramm: nom
 -flex: .ез//.ыз
  gramm: acc
 -flex: .лэн
  gramm: gen
 -flex: .лэсь
  gramm: abl
 -flex: .лы
  gramm: dat
 -flex: .ен
  gramm: ins
 -flex: .тэк
  gramm: car
 -flex: .яя
  gramm: adv
 -flex: .ын
  gramm: ine
 -flex: .е//.ы
  gramm: ill
 -flex: .ысь
  gramm: el
 -flex: .ысен
  gramm: egr
 -flex: .ёзь
  gramm: term
 -flex: .етӥ//.ытӥ//.тӥ
  gramm: prol
 -flex: .лань
  gramm: app
  
-paradigm: Noun-case-poss-1,sg
 -flex: .э//.ы
  gramm: nom,1sg
 -flex: .e
  gramm: nom,1sg
  regex-prev: ^.*[бвгжӝйкпрфхцчӵаеёиӥоӧуыэюя][<>.]*$
 -flex: .ме
  gramm: acc,1sg
 -flex: .элэн//.ылэн
  gramm: gen,1sg
 -flex: .елэн
  gramm: gen,1sg
  regex-prev: ^.*[бвгжӝйкпрфхцчӵаеёиӥоӧуыэюя][<>.]*$
 -flex: .элэсь//.ылэсь
  gramm: abl,1sg
 -flex: .елэсь
  gramm: abl,1sg
  regex-prev: ^.*[бвгжӝйкпрфхцчӵаеёиӥоӧуыэюя][<>.]*$
 -flex: .элы//.ылы
  gramm: dat,1sg
 -flex: .елы
  gramm: dat,1sg
  regex-prev: ^.*[бвгжӝйкпрфхцчӵаеёиӥоӧуыэюя][<>.]*$
 -flex: .этэк//.ытэк
  gramm: car,1sg
 -flex: .етэк
  gramm: car,1sg
  regex-prev: ^.*[бвгжӝйкпрфхцчӵаеёиӥоӧуыэюя][<>.]*$
 -flex: .эя//.ыя
  gramm: adv,1sg
 -flex: .ея
  gramm: adv,1sg
  regex-prev: ^.*[бвгжӝйкпрфхцчӵаеёиӥоӧуыэюя][<>.]*$
 -flex: .элань//.ылэнь
  gramm: app,1sg
 -flex: .елань
  gramm: app,1sg
  regex-prev: ^.*[бвгжӝйкпрфхцчӵаеёиӥоӧуыэюя][<>.]*$
 -flex: .эным//.ыным
  gramm: ins,1sg
 -flex: .еным
  gramm: ins,1sg
  regex-prev: ^.*[бвгжӝйкпрфхцчӵаеёиӥоӧуыэюя][<>.]*$
 -flex: .ам
  gramm: ine,1sg
 -flex: .ам
  gramm: ill,1sg
 -flex: .ям
  regex-prev: ^.*[бвгжӝйкпрфхцчӵаеёиӥоӧуыэюя][<>.]*$
  gramm: ine,1sg
 -flex: .ям
  regex-prev: ^.*[бвгжӝйкпрфхцчӵаеёиӥоӧуыэюя][<>.]*$
  gramm: ill,1sg
 -flex: .ысьтым
  gramm: el,1sg
 -flex: .ысеным
  gramm: egr,1sg
 -flex: .озям
  gramm: term,1sg
 -flex: .этӥм//.ытӥм//.тӥм
  gramm: prol,1sg
 -flex: .етӥм
  gramm: prol,1sg
  regex-prev: ^.*[бвгжӝйкпрфхцчӵаеёиӥоӧуыэюя][<>.]*$

-paradigm: Noun-case-poss-2,sg
 -flex: .эд//.ыд
  gramm: nom,2sg
 -flex: .ед
  gramm: nom,2sg
  regex-prev: ^.*[бвгжӝйкпрфхцчӵаеёиӥоӧуыэюя][<>.]*$
 -flex: .эдлэн//.ыдлэн
  gramm: gen,2sg
 -flex: .едлэн
  gramm: gen,2sg
  regex-prev: ^.*[бвгжӝйкпрфхцчӵаеёиӥоӧуыэюя][<>.]*$
 -flex: .эдлэсь//.ыдлэсь
  gramm: abl,2sg
 -flex: .едлэсь
  gramm: abl,2sg
  regex-prev: ^.*[бвгжӝйкпрфхцчӵаеёиӥоӧуыэюя][<>.]*$
 -flex: .эдлы//.ыдлы
  gramm: dat,2sg
 -flex: .едлы
  gramm: dat,2sg
  regex-prev: ^.*[бвгжӝйкпрфхцчӵаеёиӥоӧуыэюя][<>.]*$
 -flex: .эдтэк//.ыдтэк
  gramm: car,2sg
 -flex: .едтэк
  gramm: car,2sg
  regex-prev: ^.*[бвгжӝйкпрфхцчӵаеёиӥоӧуыэюя][<>.]*$
 -flex: .эдъя//.ыдъя
  gramm: adv,2sg
 -flex: .едъя
  gramm: adv,2sg
  regex-prev: ^.*[бвгжӝйкпрфхцчӵаеёиӥоӧуыэюя][<>.]*$
 -flex: .эдлань//.ыдлань
  gramm: app,2sg
 -flex: .едлань
  gramm: app,2sg
  regex-prev: ^.*[бвгжӝйкпрфхцчӵаеёиӥоӧуыэюя][<>.]*$
 -flex: .дэ//.тэ
  gramm: acc,2sg
 -flex: .эныд//.ыныд
  gramm: ins,2sg
 -flex: .еныд
  gramm: ins,2sg
  regex-prev: ^.*[бвгжӝйкпрфхцчӵаеёиӥоӧуыэюя][<>.]*$
 -flex: .ад
  gramm: ine,2sg
 -flex: .ад
  gramm: ill,2sg
 -flex: .яд
  regex-prev: ^.*[бвгжӝйкпрфхцчӵаеёиӥоӧуыэюя][<>.]*$
  gramm: ine,2sg
 -flex: .яд
  regex-prev: ^.*[бвгжӝйкпрфхцчӵаеёиӥоӧуыэюя][<>.]*$
  gramm: ill,2sg
 -flex: .ысьтыд
  gramm: el,2sg
 -flex: .ысеныд
  gramm: egr,2sg
 -flex: .озяд
  gramm: term,2sg
 -flex: .этӥд//.ытӥд//.тӥд
  gramm: prol,2sg
 -flex: .етӥд
  gramm: prol,2sg
  regex-prev: ^.*[бвгжӝйкпрфхцчӵаеёиӥоӧуыэюя][<>.]*$


  
-paradigm: Noun-case-poss-3,sg
 -flex: .эз//.ыз
  gramm: nom,3sg
 -flex: .ез
  gramm: nom,3sg
  regex-prev: ^.*[бвгжӝйкпрфхцчӵаеёиӥоӧуыэюя][<>.]*$
 -flex: .эзлэн//.ызлэн
  gramm: gen,3sg
 -flex: .езлэн
  gramm: gen,3sg
  regex-prev: ^.*[бвгжӝйкпрфхцчӵаеёиӥоӧуыэюя][<>.]*$
 -flex: .эзлэсь//.ызлэсь
  gramm: abl,3sg
 -flex: .езлэсь
  gramm: abl,3sg
  regex-prev: ^.*[бвгжӝйкпрфхцчӵаеёиӥоӧуыэюя][<>.]*$
 -flex: .эзлы//.ызлы
  gramm: dat,3sg
 -flex: .езлы
  gramm: dat,3sg
  regex-prev: ^.*[бвгжӝйкпрфхцчӵаеёиӥоӧуыэюя][<>.]*$
 -flex: .эзтэк//.ызтэк
  gramm: car,3sg
 -flex: .езтэк
  gramm: car,3sg
  regex-prev: ^.*[бвгжӝйкпрфхцчӵаеёиӥоӧуыэюя][<>.]*$
 -flex: .эзъя//.ызъя
  gramm: adv,3sg
 -flex: .езъя
  gramm: adv,3sg
  regex-prev: ^.*[бвгжӝйкпрфхцчӵаеёиӥоӧуыэюя][<>.]*$
 -flex: .эзлань//.ызлань
  gramm: app,3sg
 -flex: .езлань
  gramm: app,3sg
  regex-prev: ^.*[бвгжӝйкпрфхцчӵаеёиӥоӧуыэюя][<>.]*$
 -flex: .зэ//.сэ
  gramm: acc,3sg
 -flex: .эныз//.ыныз
  gramm: ins,3sg
 -flex: .еныз
  gramm: ins,3sg
  regex-prev: ^.*[бвгжӝйкпрфхцчӵаеёиӥоӧуыэюя][<>.]*$
 -flex: .аз
  gramm: ine,3sg
 -flex: .аз
  gramm: ill,3sg
 -flex: .яз
  regex-prev: ^.*[бвгжӝйкпрфхцчӵаеёиӥоӧуыэюя][<>.]*$
  gramm: ine,3sg
 -flex: .яз
  regex-prev: ^.*[бвгжӝйкпрфхцчӵаеёиӥоӧуыэюя][<>.]*$
  gramm: ill,3sg
 -flex: .ысьтыз
  gramm: el,3sg
 -flex: .ысеныз
  gramm: egr,3sg
 -flex: .озяз
  gramm: term,3sg
 -flex: .этӥз//.ытӥз//.тӥз
  gramm: prol,3sg
 -flex: .етӥз
  gramm: prol,3sg
  regex-prev: ^.*[бвгжӝйкпрфхцчӵаеёиӥоӧуыэюя][<>.]*$


-paradigm: Noun-case-poss-1,pl
 -flex: .мы
  gramm: nom,1pl
 -flex: .мылэн
  gramm: gen,1pl
 -flex: .мылэсь
  gramm: abl,1pl
 -flex: .мылы
  gramm: dat,1pl
 -flex: .мытэк
  gramm: car,1pl
 -flex: .мыя
  gramm: adv,1pl
 -flex: .мылань
  gramm: app,1pl
 -flex: .мес
  gramm: acc,1pl
 -flex: .ынымы
  gramm: ins,1pl
 -flex: .амы
  gramm: ine,1pl
 -flex: .амы
  gramm: ill,1pl
 -flex: .ямы
  regex-prev: ^.*[бвгжӝйкпрфхцчӵаеёиӥоӧуыэюя][<>.]*$
  gramm: ine,1pl
 -flex: .ямы
  regex-prev: ^.*[бвгжӝйкпрфхцчӵаеёиӥоӧуыэюя][<>.]*$
  gramm: ill,1pl
 -flex: .ысьтымы
  gramm: el,1pl
 -flex: .ысенымы
  gramm: egr,1pl
 -flex: .озямы
  gramm: term,1pl
 -flex: .ытӥмы//.тӥмы
  gramm: prol,1pl


-paradigm: Noun-case-poss-2,pl
 -flex: .ты//.ды
  gramm: nom,2pl
 -flex: .тылэн//.дылэн
  gramm: gen,2pl
 -flex: .тылэсь//.дылэсь
  gramm: abl,2pl
 -flex: .тылы//.дылы
  gramm: dat,2pl
 -flex: .тытэк//.дытэк
  gramm: car,2pl
 -flex: .тыя//.дыя
  gramm: adv,2pl
 -flex: .тылань//.дылань
  gramm: app,2pl
 -flex: .тэс//.дэс
  gramm: acc,2pl
 -flex: .ыныды
  gramm: ins,2pl
 -flex: .ады
  gramm: ine,2pl
 -flex: .ады
  gramm: ill,2pl
 -flex: .яды
  regex-prev: ^.*[бвгжӝйкпрфхцчӵаеёиӥоӧуыэюя][<>.]*$
  gramm: ine,2pl
 -flex: .яды
  regex-prev: ^.*[бвгжӝйкпрфхцчӵаеёиӥоӧуыэюя][<>.]*$
  gramm: ill,2pl
 -flex: .ысьтыды
  gramm: el,2pl
 -flex: .ысеныды
  gramm: egr,2pl
 -flex: .озяды
  gramm: term,2pl
 -flex: .ытӥды//.тӥды
  gramm: prol,2pl

  
-paradigm: Noun-case-poss-3,pl
 -flex: .сы//.зы
  gramm: nom,3pl
 -flex: .сылэн//.зылэн
  gramm: gen,3pl
 -flex: .сылэсь//.зылэсь
  gramm: abl,3pl
 -flex: .сылы//.зылы
  gramm: dat,3pl
 -flex: .сытэк//.зытэк
  gramm: car,3pl
 -flex: .сыя//.зыя
  gramm: adv,3pl
 -flex: .сылань//.зылань
  gramm: app,3pl
 -flex: .сэс//.зэс
  gramm: acc,3pl
 -flex: .ынызы
  gramm: ins,3pl
 -flex: .азы
  gramm: ine,3pl
 -flex: .азы
  gramm: ill,3pl
 -flex: .язы
  regex-prev: ^.*[бвгжӝйкпрфхцчӵаеёиӥоӧуыэюя][<>.]*$
  gramm: ine,3pl
 -flex: .язы
  regex-prev: ^.*[бвгжӝйкпрфхцчӵаеёиӥоӧуыэюя][<>.]*$
  gramm: ill,3pl
 -flex: .ысьтызы
  gramm: el,3pl
 -flex: .ысенызы
  gramm: egr,3pl
 -flex: .озязы
  gramm: term,3pl
 -flex: .ытӥзы//.тӥзы
  gramm: prol,3pl











-paradigm: Noun-case-poss-1,sg-soft
 -flex: .е//.ьы
  gramm: nom,1sg
 -flex: .ьме
  gramm: acc,1sg
 -flex: .елэн//.ьылэн
  gramm: gen,1sg
 -flex: .елэсь//.ьылэсь
  gramm: abl,1sg
 -flex: .елы//.ьылы
  gramm: dat,1sg
 -flex: .етэк//.ьытэк
  gramm: car,1sg
 -flex: .ея//.ьыя
  gramm: adv,1sg
 -flex: .елань//.ьылэнь
  gramm: app,1sg
 -flex: .еным//.ьыным
  gramm: ins,1sg
 -flex: .ям
  gramm: ine,1sg
 -flex: .ям
  gramm: ill,1sg
 -flex: .ьысьтым
  gramm: el,1sg
 -flex: .ьысеным
  gramm: egr,1sg
 -flex: .ёзям
  gramm: term,1sg
 -flex: .етӥм//.ьытӥм//.ьтӥм
  gramm: prol,1sg

-paradigm: Noun-case-poss-2,sg-soft
 -flex: .ед//.ьыд
  gramm: nom,2sg
 -flex: .едлэн//.ьылэн
  gramm: gen,2sg
 -flex: .едлэсь//.ьыдлэсь
  gramm: abl,2sg
 -flex: .едлы//.ьыдлы
  gramm: dat,2sg
 -flex: .едтэк//.ьыдтэк
  gramm: car,2sg
 -flex: .едъя//.ьыдъя
  gramm: adv,2sg
 -flex: .едлань//.ьыдлань
  gramm: app,2sg
 -flex: .ьдэ//.ьтэ
  gramm: acc,2sg
 -flex: .еныд//.ьыныд
  gramm: ins,2sg
 -flex: .яд
  gramm: ine,2sg
 -flex: .яд
  gramm: ill,2sg
 -flex: .ьысьтыд
  gramm: el,2sg
 -flex: .ьысеныд
  gramm: egr,2sg
 -flex: .ёзяд
  gramm: term,2sg
 -flex: .етӥд//.ьытӥд//.ьтӥд
  gramm: prol,2sg


  
-paradigm: Noun-case-poss-3,sg-soft
 -flex: .ез//.ьыз
  gramm: nom,3sg
 -flex: .езлэн//.ьызлэн
  gramm: gen,3sg
 -flex: .езлэсь//.ьызлэсь
  gramm: abl,3sg
 -flex: .езлы//.ьызлы
  gramm: dat,3sg
 -flex: .езтэк//.ьызтэк
  gramm: car,3sg
 -flex: .езъя//.ьызъя
  gramm: adv,3sg
 -flex: .езлань//.ьызлань
  gramm: app,3sg
 -flex: .ьзэ//.ьсэ
  gramm: acc,3sg
 -flex: .еныз//.ьыныз
  gramm: ins,3sg
 -flex: .яз
  gramm: ine,3sg
 -flex: .яз
  gramm: ill,3sg
 -flex: .ьысьтыз
  gramm: el,3sg
 -flex: .ьысеныз
  gramm: egr,3sg
 -flex: .ёзяз
  gramm: term,3sg
 -flex: .етӥз//.ьытӥз//.ьтӥз
  gramm: prol,3sg


-paradigm: Noun-case-poss-1,pl-soft
 -flex: .ьмы
  gramm: nom,1pl
 -flex: .ьмылэн
  gramm: gen,1pl
 -flex: .ьмылэсь
  gramm: abl,1pl
 -flex: .ьмылы
  gramm: dat,1pl
 -flex: .ьмытэк
  gramm: car,1pl
 -flex: .ьмыя
  gramm: adv,1pl
 -flex: .ьмылань
  gramm: app,1pl
 -flex: .ьмес
  gramm: acc,1pl
 -flex: .ьынымы
  gramm: ins,1pl
 -flex: .ямы
  gramm: ine,1pl
 -flex: .ямы
  gramm: ill,1pl
 -flex: .ьысьтымы
  gramm: el,1pl
 -flex: .ьысенымы
  gramm: egr,1pl
 -flex: .ёзямы
  gramm: term,1pl
 -flex: .ьытӥмы//.ьтӥды
  gramm: prol,1pl


-paradigm: Noun-case-poss-2,pl-soft
 -flex: .ьты//.ьды
  gramm: nom,2pl
 -flex: .ьтылэн//.ьдылэн
  gramm: gen,2pl
 -flex: .ьтылэсь//.ьдылэсь
  gramm: abl,2pl
 -flex: .ьтылы//.ьдылы
  gramm: dat,2pl
 -flex: .ьтытэк//.ьдытэк
  gramm: car,2pl
 -flex: .ьтыя//.ьдыя
  gramm: adv,2pl
 -flex: .ьтылань//.ьдылань
  gramm: app,2pl
 -flex: .ьтэс//.ьдэс
  gramm: acc,2pl
 -flex: .ьыныды
  gramm: ins,2pl
 -flex: .яды
  gramm: ine,2pl
 -flex: .яды
  gramm: ill,2pl
 -flex: .ьысьтыды
  gramm: el,2pl
 -flex: .ьысеныды
  gramm: egr,2pl
 -flex: .ёзяды
  gramm: term,2pl
 -flex: .ьытӥды//.ьтӥды
  gramm: prol,2pl

  
-paradigm: Noun-case-poss-3,pl-soft
 -flex: .ьсы//.ьзы
  gramm: nom,3pl
 -flex: .ьсылэн//.ьзылэн
  gramm: gen,3pl
 -flex: .ьсылэсь//.ьзылэсь
  gramm: abl,3pl
 -flex: .ьсылы//.ьзылы
  gramm: dat,3pl
 -flex: .ьсытэк//.ьзытэк
  gramm: car,3pl
 -flex: .ьсыя//.ьзыя
  gramm: adv,3pl
 -flex: .ьсылань//.ьзылань
  gramm: app,3pl
 -flex: .ьсэс//.ьзэс
  gramm: acc,3pl
 -flex: .ьынызы
  gramm: ins,3pl
 -flex: .язы
  gramm: ine,3pl
 -flex: .язы
  gramm: ill,3pl
 -flex: .ьысьтызы
  gramm: el,3pl
 -flex: .ьысенызы
  gramm: egr,3pl
 -flex: .ёзязы
  gramm: term,3pl
 -flex: .ьытӥзы//.ьтӥзы
  gramm: prol,3pl






-paradigm: Noun-case-poss-1,sg-j
 -flex: .е//.йы
  gramm: nom,1sg
 -flex: .йме
  gramm: acc,1sg
 -flex: .елэн//.йылэн
  gramm: gen,1sg
 -flex: .елэсь//.йылэсь
  gramm: abl,1sg
 -flex: .елы//.йылы
  gramm: dat,1sg
 -flex: .етэк//.йытэк
  gramm: car,1sg
 -flex: .ея//.йыя
  gramm: adv,1sg
 -flex: .елань//.йылэнь
  gramm: app,1sg
 -flex: .еным//.йыным
  gramm: ins,1sg
 -flex: .ям
  gramm: ine,1sg
 -flex: .ям
  gramm: ill,1sg
 -flex: .йысьтым
  gramm: el,1sg
 -flex: .йысеным
  gramm: egr,1sg
 -flex: .ёзям//.йёзям
  gramm: term,1sg
 -flex: .етӥм//.йытӥм//.йтӥм
  gramm: prol,1sg

-paradigm: Noun-case-poss-2,sg-j
 -flex: .ед//.йыд
  gramm: nom,2sg
 -flex: .едлэн//.йылэн
  gramm: gen,2sg
 -flex: .едлэсь//.йыдлэсь
  gramm: abl,2sg
 -flex: .едлы//.йыдлы
  gramm: dat,2sg
 -flex: .едтэк//.йыдтэк
  gramm: car,2sg
 -flex: .едъя//.йыдъя
  gramm: adv,2sg
 -flex: .едлань//.йыдлань
  gramm: app,2sg
 -flex: .йдэ//.йтэ
  gramm: acc,2sg
 -flex: .еныд//.йыныд
  gramm: ins,2sg
 -flex: .яд
  gramm: ine,2sg
 -flex: .яд
  gramm: ill,2sg
 -flex: .йысьтыд
  gramm: el,2sg
 -flex: .йысеныд
  gramm: egr,2sg
 -flex: .ёзяд//.йёзяд
  gramm: term,2sg
 -flex: .етӥд//.йытӥд//.йтӥд
  gramm: prol,2sg


  
-paradigm: Noun-case-poss-3,sg-j
 -flex: .ез//.йыз
  gramm: nom,3sg
 -flex: .езлэн//.йызлэн
  gramm: gen,3sg
 -flex: .езлэсь//.йызлэсь
  gramm: abl,3sg
 -flex: .езлы//.йызлы
  gramm: dat,3sg
 -flex: .езтэк//.йызтэк
  gramm: car,3sg
 -flex: .езъя//.йызъя
  gramm: adv,3sg
 -flex: .езлань//.йызлань
  gramm: app,3sg
 -flex: .йзэ//.йсэ
  gramm: acc,3sg
 -flex: .еныз//.йыныз
  gramm: ins,3sg
 -flex: .яз
  gramm: ine,3sg
 -flex: .яз
  gramm: ill,3sg
 -flex: .йысьтыз
  gramm: el,3sg
 -flex: .йысеныз
  gramm: egr,3sg
 -flex: .ёзяз//.йёзяз
  gramm: term,3sg
 -flex: .етӥз//.йытӥз//.йтӥз
  gramm: prol,3sg


-paradigm: Noun-case-poss-1,pl-j
 -flex: .ймы
  gramm: nom,1pl
 -flex: .ймылэн
  gramm: gen,1pl
 -flex: .ймылэсь
  gramm: abl,1pl
 -flex: .ймылы
  gramm: dat,1pl
 -flex: .ймытэк
  gramm: car,1pl
 -flex: .ймыя
  gramm: adv,1pl
 -flex: .ймылань
  gramm: app,1pl
 -flex: .ймес
  gramm: acc,1pl
 -flex: .йынымы
  gramm: ins,1pl
 -flex: .ямы
  gramm: ine,1pl
 -flex: .ямы
  gramm: ill,1pl
 -flex: .йысьтымы
  gramm: el,1pl
 -flex: .йысенымы
  gramm: egr,1pl
 -flex: .ёзямы//.йёзямы
  gramm: term,1pl
 -flex: .йытӥмы//.йтӥмы
  gramm: prol,1pl


-paradigm: Noun-case-poss-2,pl-j
 -flex: .йты//.йды
  gramm: nom,2pl
 -flex: .йтылэн//.йдылэн
  gramm: gen,2pl
 -flex: .йтылэсь//.йдылэсь
  gramm: abl,2pl
 -flex: .йтылы//.йдылы
  gramm: dat,2pl
 -flex: .йтытэк//.йдытэк
  gramm: car,2pl
 -flex: .йтыя//.йдыя
  gramm: adv,2pl
 -flex: .йтылань//.йдылань
  gramm: app,2pl
 -flex: .йтэс//.йдэс
  gramm: acc,2pl
 -flex: .йыныды
  gramm: ins,2pl
 -flex: .яды
  gramm: ine,2pl
 -flex: .яды
  gramm: ill,2pl
 -flex: .йысьтыды
  gramm: el,2pl
 -flex: .йысеныды
  gramm: egr,2pl
 -flex: .ёзяды//.ьёзяды
  gramm: term,2pl
 -flex: .йытӥды//.йтӥды
  gramm: prol,2pl

  
-paradigm: Noun-case-poss-3,pl-j
 -flex: .йсы//.йзы
  gramm: nom,3pl
 -flex: .йсылэн//.йзылэн
  gramm: gen,3pl
 -flex: .йсылэсь//.йзылэсь
  gramm: abl,3pl
 -flex: .йсылы//.йзылы
  gramm: dat,3pl
 -flex: .йсытэк//.йзытэк
  gramm: car,3pl
 -flex: .йсыя//.йзыя
  gramm: adv,3pl
 -flex: .йсылань//.йзылань
  gramm: app,3pl
 -flex: .йсэс//.йзэс
  gramm: acc,3pl
 -flex: .йынызы
  gramm: ins,3pl
 -flex: .язы
  gramm: ine,3pl
 -flex: .язы
  gramm: ill,3pl
 -flex: .йысьтызы
  gramm: el,3pl
 -flex: .йысенызы
  gramm: egr,3pl
 -flex: .ёзязы//.йёзязы
  gramm: term,3pl
 -flex: .йытӥзы//.йтӥзы
  gramm: prol,3pl



-paradigm: Participles-I
 -flex: .ӥс<.>//.ыс<.>
  gramm: ptcp,pres,act
  paradigm: Noun-num-soft
 -flex: .ис<.>
  gramm: ptcp,pres,act
  regex-prev: ^.*[бвгжӝйкпрфхцчӵаеёиӥоӧуыэюя][<>.]*$
  paradigm: Noun-num-soft
 -flex: .эм<.>
  gramm: ptcp,perf,pass
  paradigm: Noun-num-consonant
 -flex: .ем<.>
  gramm: ptcp,perf,pass
  regex-prev: ^.*[бвгжӝйкпрфхцчӵаеёиӥоӧуыэюя][<>.]*$
  paradigm: Noun-num-consonant
 -flex: .оно<.>
  gramm: ptcp,pres,pass
  paradigm: connect_adjectives
 -flex: .ымон<.>
  gramm: ptcp,pres,pass
  paradigm: connect_adjectives
 -flex: .эмын<.>//.ымын<.>
  gramm: ptcp,past
  paradigm: Noun-num-consonant
 -flex: .емын<.>
  gramm: ptcp,past
  regex-prev: ^.*[бвгжӝйкпрфхцчӵаеёиӥоӧуыэюя][<>.]*$
  paradigm: Noun-num-consonant

-paradigm: Participles-I-soft
 -flex: .ис<.>
  gramm: ptcp,pres,act
  paradigm: Noun-num-soft
 -flex: .ем<.>
  gramm: ptcp,perf,pass
  paradigm: Noun-num-consonant
 -flex: .ёно<.>
  gramm: ptcp,pres,pass
  paradigm: connect_adjectives
 -flex: .ьмон<.>//.ьымон<.>
  gramm: ptcp,pres,pass
  paradigm: connect_adjectives
 -flex: .ьмын<.>//.емын<.>
  gramm: ptcp,past
  paradigm: Noun-num-consonant


-paradigm: Participles-II
 -flex: .с<.>
  gramm: ptcp,pres,act
  paradigm: Noun-num-soft
 -flex: .м<.>
  gramm: ptcp,perf,pass
  paradigm: Noun-num-consonant
 -flex: .но<.>
  gramm: ptcp,pres,pass
  paradigm: connect_adjectives
 -flex: .мон<.>
  gramm: ptcp,pres,pass
  paradigm: connect_adjectives
 -flex: .мын<.>
  gramm: ptcp,past
  paradigm: Noun-num-consonant


-paradigm: Participles-neg-I
 -flex: .тэм<.>
  gramm: ptcp,pres,act,neg
  paradigm: Noun-num-consonant
 -flex: .мтэ<.>
  gramm: ptcp,pass,neg
  paradigm: Noun-num-vowel

-paradigm: Participles-neg-I-soft
 -flex: .ьтэм<.>
  gramm: ptcp,pres,act,neg
  paradigm: Noun-num-consonant
 -flex: .ьмтэ<.>
  gramm: ptcp,pass,neg
  paradigm: Noun-num-vowel

-paradigm: Participles-neg-II
 -flex: .тэм<.>
  gramm: ptcp,pres,act,neg
  paradigm: Noun-num-consonant
 -flex: .мтэ<.>
  gramm: ptcp,pass,neg
  paradigm: Noun-num-vowel



-paradigm: Empty
 -flex: .
  gramm:



-paradigm: Adjectives_Pl
 -flex: .есь<.>//.ъёс<.>//.ёс<.>//.ьёс
  gramm: pl
 paradigm: Adjectives_Pl
 paradigm: Adjectives_Pl_intens
 paradigm: Comparative


-paradigm: Adjectives_Pl_intens
 -flex: .<.>
  gramm:
 -flex:  .ыз<.>
  gramm: nom,intensifier
 -flex:  .сэ<.>
  gramm: acc,intensifier
 -flex:  .ызлэн<.>
  gramm: gen,intensifier
 -flex:  .ызлэсь<.>
  gramm: abl,intensifier
 -flex:  .ызлы<.>
  gramm: dat,intensifier
 -flex:  .ызтэк<.>
  gramm: car,intensifier
 -flex:  .ызъя<.>
  gramm: adv,intensifier
 -flex:  .ыныз
  gramm: ins,intensifier
 -flex:  .аз
  gramm: ine,intensifier
 -flex:  .аз
  gramm: ill,intensifier
 -flex:  .ысьтыз<.>
  gramm: el,intensifier
 -flex:  .ысеныз<.>
  gramm: egr,intensifier
 -flex:  .тӥз
  gramm: prol,intensifier
 -flex:  .озяз
  gramm: term,intensifier
 -flex:  .ызлань
  gramm: app,intensifier

-paradigm: Adjectives_Sg_intens
 -flex: .<.>
  gramm:
 -flex:  .ез<.>
  gramm: nom,intensifier
 -flex:  .зэ<.>//.ьзэ<.>
  gramm: acc,intensifier
 -flex:  .езлэн<.>
  gramm: gen,intensifier
 -flex:  .езлэсь<.>
  gramm: abl,intensifier
 -flex:  .езлы<.>
  gramm: dat,intensifier
 -flex:  .езтэк<.>
  gramm: car,intensifier
 -flex:  .езъя<.>
  gramm: adv,intensifier
 -flex:  .еныз
  gramm: ins,intensifier
 -flex:  .яз
  gramm: ine,intensifier
 -flex:  .яз
  gramm: ill,intensifier
 -flex:  .ысьтыз<.>//.ьысьтыз<.>
  gramm: el,intensifier
 -flex:  .ысеныз<.>//.ьысеныз<.>
  gramm: egr,intensifier
 -flex:  .етӥз
  gramm: prol,intensifier
 -flex:  .ёзяз
  gramm: term,intensifier
 -flex: .езлань
  gramm: app,intensifier


-paradigm: Comparative
 -flex: .гес//.гем
  gramm: comp





-paradigm: Converbs-I
 -flex: .ыса
  gramm: cnv,preced
 -flex: .ытэк
  gramm: cnv,neg
 -flex: .ыку
  gramm: cnv,simult
 -flex: .ытозь
  gramm: cnv,dur
 -flex: .ымон
  gramm: cnv,result

-paradigm: Converbs-I-soft
 -flex: .ьыса
  gramm: cnv,preced
 -flex: .ьытэк
  gramm: cnv,neg
 -flex: .ьыку
  gramm: cnv,simult
 -flex: .ьытозь
  gramm: cnv,dur
 -flex: .ьымон
  gramm: cnv,result

-paradigm: Converbs-II
 -flex: .са
  gramm: cnv,preced
 -flex: .тэк
  gramm: cnv,neg
 -flex: .ку
  gramm: cnv,simult
 -flex: .тозь
  gramm: cnv,dur
 -flex: .мон
  gramm: cnv,result




-paradigm: Verb-pres-I-positive
 -flex: .ӥсько
  gramm: 1,sg,pres
 -flex: .ӥськод
  gramm: 2,sg,pres
 -flex: .э
  gramm: 3,sg,pres
 -flex: .ӥськом//.ӥськомы
  gramm: 1,pl,pres
 -flex: .ӥськоды
  gramm: 2,pl,pres
 -flex: .о
  gramm: 3,pl,pres
 -flex: .исько
  gramm: 1,sg,pres
  regex-prev: ^.*[бвгжӝйкпрфхцчӵаеёиӥоӧуыэюя][<>.]*$
 -flex: .иськод
  gramm: 2,sg,pres
  regex-prev: ^.*[бвгжӝйкпрфхцчӵаеёиӥоӧуыэюя][<>.]*$
 -flex: .е
  gramm: 3,sg,pres
  regex-prev: ^.*[бвгжӝйкпрфхцчӵаеёиӥоӧуыэюя][<>.]*$
 -flex: .иськом//.иськомы
  gramm: 1,pl,pres
  regex-prev: ^.*[бвгжӝйкпрфхцчӵаеёиӥоӧуыэюя][<>.]*$
 -flex: .иськоды
  gramm: 2,pl,pres
  regex-prev: ^.*[бвгжӝйкпрфхцчӵаеёиӥоӧуыэюя][<>.]*$

-paradigm: Verb-pres-I-positive-soft
 -flex: .исько
  gramm: 1,sg,pres
 -flex: .иськод
  gramm: 2,sg,pres
 -flex: .е
  gramm: 3,sg,pres
 -flex: .иськом//.иськомы
  gramm: 1,pl,pres
 -flex: .иськоды
  gramm: 2,pl,pres
 -flex: .ё
  gramm: 3,pl,pres

-paradigm: Verb-past-I-positive
 -flex: .ӥ
  gramm: 1,sg,past
 -flex: .ӥд
  gramm: 2,sg,past
 -flex: .ӥз
  gramm: 3,sg,pres
 -flex: .ӥм//.ӥмы
  gramm: 1,pl,pres
 -flex: .ӥды
  gramm: 2,pl,pres
 -flex: .ӥзы
  gramm: 3,pl,pres
 -flex: .и
  gramm: 1,sg,past
  regex-prev: ^.*[бвгжӝйкпрфхцчӵаеёиӥоӧуыэюя][<>.]*$
 -flex: .ид
  gramm: 2,sg,past
  regex-prev: ^.*[бвгжӝйкпрфхцчӵаеёиӥоӧуыэюя][<>.]*$
 -flex: .из
  gramm: 3,sg,pres
  regex-prev: ^.*[бвгжӝйкпрфхцчӵаеёиӥоӧуыэюя][<>.]*$
 -flex: .им//.имы
  gramm: 1,pl,pres
  regex-prev: ^.*[бвгжӝйкпрфхцчӵаеёиӥоӧуыэюя][<>.]*$
 -flex: .иды
  gramm: 2,pl,pres
  regex-prev: ^.*[бвгжӝйкпрфхцчӵаеёиӥоӧуыэюя][<>.]*$
 -flex: .изы
  gramm: 3,pl,pres
  regex-prev: ^.*[бвгжӝйкпрфхцчӵаеёиӥоӧуыэюя][<>.]*$

-paradigm: Verb-past-I-positive-soft
 -flex: .и
  gramm: 1,sg,past
 -flex: .ид
  gramm: 2,sg,past
 -flex: .из
  gramm: 3,sg,pres
 -flex: .им//.имы
  gramm: 1,pl,pres
 -flex: .иды
  gramm: 2,pl,pres
 -flex: .изы
  gramm: 3,pl,pres


-paradigm: Verb-future-I-positive
 -flex: .о
  gramm: 1,sg,fut
 -flex: .од
  gramm: 2,sg,fut
 -flex: .оз
  gramm: 3,sg,pres
 -flex: .ом//.омы
  gramm: 1,pl,fut
 -flex: .оды
  gramm: 2,pl,fut
 -flex: .озы
  gramm: 3,pl,fut

-paradigm: Verb-future-I-positive-soft
 -flex: .ё
  gramm: 1,sg,fut
 -flex: .ёд
  gramm: 2,sg,fut
 -flex: .ёз
  gramm: 3,sg,pres
 -flex: .ём//.ёмы
  gramm: 1,pl,fut
 -flex: .ёды
  gramm: 2,pl,fut
 -flex: .ёзы
  gramm: 3,pl,fut



-paradigm: Verb-pres-I-negative
 -flex: .ӥськы
  gramm: 1,sg,pres,neg
 -flex: .ӥськы
  gramm: 2,sg,pres,neg
 -flex: .//.ы
  gramm: 3,sg,pres,neg
 -flex: .ӥське
  gramm: 1,pl,pres,neg
 -flex: .ӥське
  gramm: 2,pl,pres,neg
 -flex: .о
  gramm: 3,pl,pres,neg
 -flex: .иськы
  gramm: 1,sg,pres,neg
  regex-prev: ^.*[бвгжӝйкпрфхцчӵаеёиӥоӧуыэюя][<>.]*$
 -flex: .иськы
  gramm: 2,sg,pres,neg
  regex-prev: ^.*[бвгжӝйкпрфхцчӵаеёиӥоӧуыэюя][<>.]*$
 -flex: .иське
  gramm: 1,pl,pres,neg
  regex-prev: ^.*[бвгжӝйкпрфхцчӵаеёиӥоӧуыэюя][<>.]*$
 -flex: .иське
  gramm: 2,pl,pres,neg
  regex-prev: ^.*[бвгжӝйкпрфхцчӵаеёиӥоӧуыэюя][<>.]*$

-paradigm: Verb-pres-I-negative-soft
 -flex: .иськы
  gramm: 1,sg,pres,neg
 -flex: .иськы
  gramm: 2,sg,pres,neg
 -flex: .ь//.ьы
  gramm: 3,sg,pres,neg
 -flex: .иське
  gramm: 1,pl,pres,neg
 -flex: .иське
  gramm: 2,pl,pres,neg
 -flex: .ё
  gramm: 3,pl,pres,neg

-paradigm: Verb-I-negative
 -flex: .//.ы
  gramm: sg,fut,neg
 -flex: .э
  gramm: pl,fut,neg
 -flex: .е
  gramm: pl,fut,neg
  regex-prev: ^.*[бвгжӝйкпрфхцчӵаеёиӥоӧуыэюя][<>.]*$

-paradigm: Verb-I-negative-soft
 -flex: .ь//.ьы
  gramm: sg,fut,neg
 -flex: .е
  gramm: pl,fut,neg

-paradigm: Verb-subj-I
 -flex: .ысал
  gramm: 1,sg,subj
 -flex: .ысал//.ысалыд
  gramm: 2,sg,subj
 -flex: .ысал//.ысалыз
  gramm: 3,sg,subj
 -flex: .ысалмы
  gramm: 1,pl,subj
 -flex: .ысалды
  gramm: 2,pl,subj
 -flex: .ысалзы
  gramm: 3,pl,subj

-paradigm: Verb-subj-I-soft
 -flex: .ьысал
  gramm: 1,sg,subj
 -flex: .ьысал//.ьысалыд
  gramm: 2,sg,subj
 -flex: .ьысал//.ьысалыз
  gramm: 3,sg,subj
 -flex: .ьысалмы
  gramm: 1,pl,subj
 -flex: .ьысалды
  gramm: 2,pl,subj
 -flex: .ьысалзы
  gramm: 3,pl,subj

-paradigm: Verb-imp-I
 -flex: .//.ы
  gramm: imper,sg,subj
 -flex: .э
  gramm: imper,pl,subj
 -flex: .е
  gramm: imper,pl,subj
  regex-prev: ^.*[бвгжӝйкпрфхцчӵаеёиӥоӧуыэюя][<>.]*$

-paradigm: Verb-imp-I-soft
 -flex: .ь//.ьы
  gramm: imper,sg,subj
 -flex: .е
  gramm: imper,pl,subj


-paradigm: Verb-pres-II-positive
 -flex: .сько
  gramm: 1,sg,pres
 -flex: .ськод
  gramm: 2,sg,pres
 -flex: .
  gramm: 3,sg,pres
 -flex: .ськом//.ськомы
  gramm: 1,pl,pres
 -flex: .ськоды
  gramm: 2,pl,pres
 -flex: .ло
  gramm: 3,pl,pres


-paradigm: Verb-past-II-positive
 -flex: .й
  gramm: 1,sg,past
 -flex: .д
  gramm: 2,sg,past
 -flex: .з
  gramm: 3,sg,pres
 -flex: .м//.мы
  gramm: 1,pl,pres
 -flex: .ды
  gramm: 2,pl,pres
 -flex: .зы
  gramm: 3,pl,pres

-paradigm: Verb-future-II-positive
 -flex: .ло
  gramm: 1,sg,fut
 -flex: .лод
  gramm: 2,sg,fut
 -flex: .лоз
  gramm: 3,sg,pres
 -flex: .лом//.ломы
  gramm: 1,pl,fut
 -flex: .лоды
  gramm: 2,pl,fut
 -flex: .лозы
  gramm: 3,pl,fut


-paradigm: Verb-pres-II-negative
 -flex: .ськы
  gramm: 1,sg,pres,neg
 -flex: .ськы
  gramm: 2,sg,pres,neg
 -flex: .
  gramm: 3,sg,pres,neg
 -flex: .ське
  gramm: 1,pl,pres,neg
 -flex: .ське
  gramm: 2,pl,pres,neg
 -flex: .ло
  gramm: 3,pl,pres,neg

-paradigm: Verb-II-negative
 -flex: .
  gramm: sg,fut,neg
 -flex: .лэ
  gramm: pl,fut,neg

-paradigm: Verb-subj-II
 -flex: .сал
  gramm: 1,sg,subj
 -flex: .сал//.салыд
  gramm: 2,sg,subj
 -flex: .сал//.салыз
  gramm: 3,sg,subj
 -flex: .салмы
  gramm: 1,pl,subj
 -flex: .салды
  gramm: 2,pl,subj
 -flex: .салзы
  gramm: 3,pl,subj

-paradigm: Verb-imp-II
 -flex: .
  gramm: imper,sg,subj
 -flex: .лэ
  gramm: imper,pl,subj


-paradigm: Aspect-I
 -flex: .ськ<.>//.ск<.>//.ӥськ<.>
  gramm: pass
 -flex: .иськ<.>
  gramm: pass
  regex-prev: ^.*[бвгжӝйкпрфхцчӵаеёиӥоӧуыэюя][<>.]*$
 -flex: .ыл<.>
  gramm: freq
 -flex: .эмъяськ<.>
  gramm: fict
 -flex: .емъяськ<.>
  gramm: fict
  regex-prev: ^.*[бвгжӝйкпрфхцчӵаеёиӥоӧуыэюя][<>.]*$
 -flex: .ыт<.>//.эт<.>//.т<.>
  gramm: caus
 -flex: .ет<.>
  gramm: caus
  regex-prev: ^.*[бвгжӝйкпрфхцчӵаеёиӥоӧуыэюя][<>.]*$
 -flex: .скыл<.>//.ӥськыл<.>
  gramm: pass,freq
 -flex: .иськыл<.>
  gramm: pass,freq
  regex-prev: ^.*[бвгжӝйкпрфхцчӵаеёиӥоӧуыэюя][<>.]*$
 -flex: .ылӥськ<.>
  gramm: freq,pass
 -flex: .ылэмъяськ<.>
  gramm: freq,fict
 -flex: .ытэмъяськ<.>//.тэмъяськ<.>
  gramm: caus,fict
 -flex: .эмъяськыт<.>
  gramm: fict,caus
 -flex: .емъяськыт<.>
  gramm: fict,caus
  regex-prev: ^.*[бвгжӝйкпрфхцчӵаеёиӥоӧуыэюя][<>.]*$
 -flex: .скэмъяськ<.>//.ӥськэмъяськ<.>
  gramm: pass,fict
 -flex: .иськэмъяськ<.>
  gramm: pass,fict
  regex-prev: ^.*[бвгжӝйкпрфхцчӵаеёиӥоӧуыэюя][<>.]*$
 -flex: .эмъяськиськ<.>
  gramm: fict,pass
 -flex: .емъяськиськ<.>
  gramm: fict,pass
  regex-prev: ^.*[бвгжӝйкпрфхцчӵаеёиӥоӧуыэюя][<>.]*$
 -flex: .скыт<.>//.ӥськыт<.>
  gramm: pass,caus
 -flex: .иськыт<.>
  gramm: pass,caus
  regex-prev: ^.*[бвгжӝйкпрфхцчӵаеёиӥоӧуыэюя][<>.]*$
 -flex: .ытск<.>//.тск<.>//.этск<.>//.ытӥськ<.>//.тӥськ<.>//.этӥськ<.>
  gramm: caus,pass
 -flex: .етск<.>//.етӥськ<.>
  gramm: caus,pass
  regex-prev: ^.*[бвгжӝйкпрфхцчӵаеёиӥоӧуыэюя][<>.]*$
 -flex: .ылыт<.>//.ылт<.>
  gramm: freq,caus
 -flex: .ытыл<.>//.тыл<.>
  gramm: caus,freq
 -flex: .ытылӥськ<.>//.тылӥськ<.>
  gramm: caus,freq,pass
 paradigm: Infinitive-I
 paradigm: Verb-pres-I-positive
 paradigm: Verb-past-I-positive
 paradigm: Verb-future-I-positive
 paradigm: Verb-pres-I-negative
 paradigm: Verb-I-negative
 paradigm: Verb-subj-I
 paradigm: Converbs-I
 paradigm: Evidentiality-I
 paradigm: Participles-I
 paradigm: Participles-neg-I
 paradigm: Verb-imp-I

-paradigm: Aspect-I-soft
 -flex: .ьськ<.>//.ьск<.>//.иськ<.>
  gramm: pass
 -flex: .ьыл<.>
  gramm: freq
 -flex: .емъяськ<.>
  gramm: fict
 -flex: .ьыт<.>//.ет<.>//.т<.>
  gramm: caus
 -flex: .ьскыл<.>//.иськыл<.>
  gramm: pass,freq
 -flex: .ьылӥськ<.>
  gramm: freq,pass
 -flex: .ьылэмъяськ<.>
  gramm: freq,fict
 -flex: .ьытэмъяськ<.>//.ьтэмъяськ<.>
  gramm: caus,fict
 -flex: .еъяськыт<.>
  gramm: fict,caus
 -flex: .ьскэмъяськ<.>//.иськэмъяськ<.>
  gramm: pass,fict
 -flex: .емъяськиськ<.>
  gramm: fict,pass
 -flex: .ьскыт<.>//.иськыт<.>
  gramm: pass,caus
 -flex: .ьытск<.>//.ьтск<.>//.етск<.>//.ьытӥськ<.>//.ьтӥськ<.>//.етӥськ<.>
  gramm: caus,pass
 -flex: .ьылыт<.>//.ьылт<.>
  gramm: freq,caus
 -flex: .ьытыл<.>//.ьтыл<.>
  gramm: caus,freq
 -flex: .ьытылӥськ<.>//.ьтылӥськ<.>
  gramm: caus,freq,pass
 paradigm: Infinitive-I
 paradigm: Verb-pres-I-positive
 paradigm: Verb-past-I-positive
 paradigm: Verb-future-I-positive
 paradigm: Verb-pres-I-negative
 paradigm: Verb-I-negative
 paradigm: Verb-subj-I
 paradigm: Converbs-I
 paradigm: Evidentiality-I
 paradigm: Participles-I
 paradigm: Participles-neg-I
 paradigm: Verb-imp-I

-paradigm: Aspect-II
 -flex: .ськ<.>//.ск<.>
  gramm: pass
 -flex: .лля<.>
  gramm: freq
 -flex: .мъяськ<.>
  gramm: fict
 -flex: .т<.>
  gramm: caus
 -flex: .ськыл<.>//.скыл<.>
  gramm: pass,freq
 -flex: .лляськ<.>
  gramm: freq,pass
 -flex: .ллямъяськ<.>
  gramm: freq,fict
 -flex: .тэмъяськ<.>
  gramm: caus,fict
 -flex: .мъяськыт<.>
  gramm: fict,caus
 -flex: .ськемъяськ<.>//.скемъяськ<.>
  gramm: pass,fict
 -flex: .мъяськиськ<.>
  gramm: fict,pass
 -flex: .ськыт<.>//.скыт<.>
  gramm: pass,caus
 -flex: .тск<.>//.тӥськ<.>
  gramm: caus,pass
 -flex: .ллят<.>
  gramm: freq,caus
 -flex: .тыл<.>
  gramm: caus,freq
 -flex: .тылӥськ<.>
  gramm: caus,freq,pass
 paradigm: Infinitive-I
 paradigm: Verb-pres-I-positive
 paradigm: Verb-past-I-positive
 paradigm: Verb-future-I-positive
 paradigm: Verb-pres-I-negative
 paradigm: Verb-I-negative
 paradigm: Verb-subj-I
 paradigm: Converbs-I
 paradigm: Evidentiality-I
 paradigm: Participles-I
 paradigm: Participles-neg-I
 paradigm: Verb-imp-I


-paradigm: Evidentiality-I
 -flex: .ӥськем
  gramm: evid,1,sg
 -flex: .эм//.эмед
  gramm: evid,2,sg
 -flex: .эм//.эмез
  gramm: evid,3,sg
 -flex: .ӥськеммы
  gramm: evid,1,pl
 -flex: .ӥллям//.ӥллямды
  gramm: evid,2,pl
 -flex: .ӥллям//.ӥллямзы
  gramm: evid,3,pl
 -flex: .иськем
  gramm: evid,1,sg
  regex-prev: ^.*[бвгжӝйкпрфхцчӵаеёиӥоӧуыэюя][<>.]*$
 -flex: .ем//.емед
  gramm: evid,2,sg
  regex-prev: ^.*[бвгжӝйкпрфхцчӵаеёиӥоӧуыэюя][<>.]*$
 -flex: .ем//.емез
  gramm: evid,3,sg
  regex-prev: ^.*[бвгжӝйкпрфхцчӵаеёиӥоӧуыэюя][<>.]*$
 -flex: .иськеммы
  gramm: evid,1,pl
  regex-prev: ^.*[бвгжӝйкпрфхцчӵаеёиӥоӧуыэюя][<>.]*$
 -flex: .иллям//.иллямды
  gramm: evid,2,pl
  regex-prev: ^.*[бвгжӝйкпрфхцчӵаеёиӥоӧуыэюя][<>.]*$
 -flex: .иллям//.иллямзы
  gramm: evid,3,pl
  regex-prev: ^.*[бвгжӝйкпрфхцчӵаеёиӥоӧуыэюя][<>.]*$

-paradigm: Evidentiality-I-soft
 -flex: .иськем
  gramm: evid,1,sg
 -flex: .ем//.емед
  gramm: evid,2,sg
 -flex: .ем//.емез
  gramm: evid,3,sg
 -flex: .иськеммы
  gramm: evid,1,pl
 -flex: .иллям//.иллямды
  gramm: evid,2,pl
 -flex: .иллям//.иллямзы
  gramm: evid,3,pl


-paradigm: Evidentiality-II
 -flex: .ськем
  gramm: evid,1,sg
 -flex: .м//.мед
  gramm: evid,2,sg
 -flex: .м//.мез
  gramm: evid,3,sg
 -flex: .ськеммы
  gramm: evid,1,pl
 -flex: .ллям//.ллямды
  gramm: evid,2,pl
 -flex: .ллям//.ллямзы
  gramm: evid,3,pl


-paradigm: Infinitive-I
 -flex: .ыны
  gramm: inf

-paradigm: Infinitive-I-soft
 -flex: .ьыны
  gramm: inf

-paradigm: Infinitive-II
 -flex: .ны
  gramm: inf



